臺灣高雄地方法院刑事判決　　　　　　　　　　　　九十一年度易字第二一一五號
　　公　訴　人　臺灣高雄地方法院檢察署檢察官
　　被　　　告　甲○○
右列被告因贓物等案件，經檢察官提起公訴（九十一年度偵字第七八七三號、第四四
四九號），本院判決如左：
    主  文
甲○○共同變造國民身分證，足以生損害於公眾及他人，處拘役伍拾日，如易科罰金
，以參佰元折算壹日，扣案變造之黃玉智國民身分證（民國八十八年五月二十四日補
發，編號Ｚ000000000號）上甲○○之照片壹張沒收。又故買贓物，處有期
徒刑肆月，如易科罰金，以參佰元折算壹日。
    事  實
一、甲○○於民國九十年十一月間起，在許超為所擺設位於高雄市○○○路一號之行
    動電話維修攤位，擔任維修行動電話之工作，其因涉犯詐欺案件由臺灣臺南地方
    法院檢察署檢察官偵辦中，為掩飾其身分，竟與真實姓名不詳綽號「阿義」之成
    年男子共同基於變造特種文書之犯意聯絡，由甲○○於九十一年三月間，在上開
    行動電話維修攤位交付新臺幣（下同）八千元及其相片二張予「阿義」，供「阿
    義」以換貼照片之方式，共同變造黃玉智之國民身分證（該國民身分證係黃玉智
    所有，於九十年十二月間遺失），足以生損害於戶政機關對於戶籍資料管理之正
    確性及黃玉智，「阿義」並於翌日至前開行動電話維修攤位將該枚變造完成之國
    民身分證交予甲○○。甲○○尚未及持上開變造之國民身分證加以行使，旋於九
    十一年四月十三日晚上九時許，在高雄市○○區○○路與自強路口遭臨檢盤查，
    經警在其皮包內發現上開變造之國民身分證，因而查獲。
二、甲○○明知某真實姓名年籍不詳之人持有之行動電話二具（均ＮＯＫＩＡ廠牌、
    八二五○型、序號分別為000000000000000號及0000000
    00000000號），均係來路不明之贓物（上開二具行動電話係楊宜柔所有
    ，於九十年十二月二十日下午一時許，在高雄市○○區○○路與南屏路口，遭人
    騎乘機車搶奪），竟另萌故買贓物之犯意，於九十一年十二月間，在上開行動電
    話維修攤位，以四千元之代價向不詳姓名之人購買前開二具行動電話。甲○○於
    買受上開二具行動電話後，前開序號000000000000000號之行動
    電話一具因主機板損壞而遭甲○○丟棄，另一具序號為00000000000
    0000號之行動電話，則由甲○○於九十年十二月下旬，在高雄縣鳳山市○○
    路上某泡沫紅茶店，交付與不知情之羅雅信作為交換行動電話使用，為警循線查
    獲，並扣得上開序號為000000000000000號之行動電話一具（已
    由楊宜柔領回）。
三、案經高雄市政府警察局刑警大隊報請臺灣高雄地方法院檢察署檢察官偵查起訴。
    理  由
一、右述事實業據被告甲○○於檢察官偵訊及本院審理時坦承不諱（見偵查卷第二十
    一頁、本院九十一年七月十八日審判筆錄），核與被害人黃玉智指訴：我於九十
    年十二月間發現自己的身分證遺失，沒有向警方報案，警方現查獲之身分證為我
    遺失之身分證，但其上貼的相片不是我的（見警卷九十一年四月十三日偵訊筆錄
    ）；被害人楊宜柔指訴：我於九十年十二月二十日十三時許，在高雄市○○區○
    ○路與南屏路口，遭人騎乘機車搶走ＮＯＫＩＡ廠牌行動電話二具，序號分別為
    000000000000000、000000000000000號、現已
    將序號000000000000000號之行動電話一具領回（見警卷九十一
    年六月六日訊問筆錄）之情節一致，且經證人即被告友人羅雅信證述：被告於九
    十年十二月間，在高雄縣鳳山市○○路上一間泡沫紅茶店內，持序號00000
    0000000000號之行動電話和我交換行動電話使用，我不知道該行動電
    話係遭搶之物（見九十一年二月九日偵訊筆錄）；證人即查獲被告攜帶變造身分
    證員警邱集田證稱：當時被告是出示自己的身分證給我檢查，我發現被告皮夾內
    尚有另一枚身分證，叫被告取出給我查看，經檢查後發現是被害人黃玉智的身分
    證，但其上貼有被告之相片（見偵查卷十九頁）各等語屬實，復有通聯紀錄表、
    扣押筆錄、搜索筆錄、扣押物品目錄表、扣押物品清單、重大刑案通報單、被害
    人楊宜柔出具之贓物認領收據各乙份附卷足稽，及變造之黃玉智國民身分證一張
    扣案可資佐證，足認被告之自白與事實相符，其罪證明確，犯行洵堪認定，應予
    依法論科。
二、按國民身分證係關於品行、能力、服務等類似之證書，被告提供照片供「阿義」
    換貼於黃玉智之國民身分證上，足以生損害於戶政機關對於戶籍資料管理之正確
    性及黃玉智，核其所為，係犯刑法第二百十二條之變造特種文書罪。又被告明知
    前開行動電話二具為財產犯罪所得之贓物，猶以遠低於市價之四千元向不知名之
    人購買，核其所有，則係犯刑法第三百四十九條第二項之故買贓物罪。被告與真
    實姓名年籍不詳綽號「阿義」之男子就變造特種文書部分之犯行，有犯意聯絡及
    行為分擔，為共同正犯。被告所犯上開二罪間，犯意各別，行為互殊，應分論併
    罰。審酌被告係為貪圖小利而與「阿義」共同變造上開國民身分證，目的係為避
    免遭警查緝，未及持以行使即為警查獲，犯罪情節尚非嚴重；又故買贓物，致被
    害人楊宜柔難以追及、回復，惟念於犯後坦承犯行等一切情狀，就其所犯上開二
    罪，分別量處如主文所示之刑，並均諭知易科罰金之折算標準。扣案變造之黃玉
    智國民身分證上被告之照片一張，係被告所有，供犯變造特種文書罪所用之物，
    已經被告供述在卷，依刑法第三十八條第一項第二款規定宣告沒收，至黃玉智之
    變造國民身分證一張（不含被告之照片），並非偽造之特種文書，且為黃玉智所
    有，本院自不得予以宣告沒收，附此敘明。
據上論斷，應依刑事訴訟法第二百九十九條第一項前段，刑法第二十八條、第二百十
二條、第三百四十九條第二項、第四十一條第一項、第三十八條第一項第二款，罰金
罰鍰提高標準條例第一條前段、第二條，判決如主文。
本案經檢察官陳永豐到庭執行職務。
中      華      民      國      九十一      年      七    月    三十一  日
                                  臺灣高雄地方法院刑事第四庭
                                        審判長法官    黃建榮
                                              法官    張維君
                                              法官    莊珮君
右正本證明與原本無異。
如不服本判決，應於判決送達後十日內，向本院提出上訴狀。
                                            書記官    王高山
中    華    民    國      九十一      年      八      月      六      日
